臺灣臺南地方法院刑事判決　　　　　　　　　　　　　九十一年度訴字第七一五號
　　公　訴　人　臺灣台南地方法院檢察署檢察官
　　被　　　告　甲○○
右列被告因槍砲彈藥刀械管制條例案件，經檢察官提起公訴（九十一年度偵字第二三
０七號），本院判決如左：
    主  文
甲○○未經許可，製造子彈，處有期徒刑壹年，併科罰金新台幣壹萬元，罰金如易服
勞役，以新台幣玖佰元即銀元佰元折算壹日。扣案之制式散彈槍子彈貳拾參顆、九
０手槍彈彈殼拾伍顆、制式九０手槍子彈（不具殺傷力）壹顆、改造工具手持式鑽頭
機壹台、鑽頭貳拾參顆均沒收。又未經許可，持有子彈，處有期徒刑參月，併科罰金
新台幣壹萬元，罰金如易服勞役，均以新台幣玖佰元即銀元參佰元折算壹日。扣案之
制式散彈槍子彈貳拾參顆，均沒收。應執行有期徒刑壹年貳月，罰金壹萬伍仟元。罰
金如易服勞役，以新台幣玖佰元即銀元參佰元折算壹日。緩刑參年。
扣案之制式散彈槍子彈貳拾參顆、九０手槍彈彈殼拾伍顆、制式九０手槍子彈（不具
殺傷力）壹顆、改造工具手持式鑽頭機壹台、鑽頭貳拾參顆均沒收。
    事  實
一、甲○○於民國八十八年間，由跳蚤市場雜誌之介紹，向不詳姓名年籍之人購買具
    殺傷力之１２ＧＡＵＧＥ制式散彈槍子彈二十五發，並受贈不具殺傷力之九０制
    式子彈一顆（彈底標記為Ｇ．Ｆ．Ｌ．９ｍｍ  ＬＵＧＥＲ），並於同年八月間
    ，在嘉義市○○路某玩具店，以新台幣六十元之代價，購得九０子彈彈殼十五個
    ，即未經許可而持有。復另行起意，基於製造子彈之犯意，在其位在台南縣下營
    鄉茅港村四八號之住處，未經許可，以手持式鑽頭機及各式鑽頭器具，將其中二
    發制式散彈槍子彈拆解後，以其中之火藥裝填於九ｍｍ之玩具金屬彈殼內，並加
    裝直徑約５ｍｍ彈頭而成之方式，製造具殺傷力之九０手槍子彈一顆。嗣於九十
    一年二月二十六日凌晨一時二十五分許，於犯罪未被有偵查權之公務員或機關發
    覺前，持上揭制式散彈槍子彈二十三發、九０手槍子彈二發、彈殼十五發等物，
    至位在台南縣下營鄉茅港村二九八號，向台南縣警查局麻豆分局茅港派出所自首
    坦承犯行，進而接受裁判。並帶同警員至其上揭住處起出手持式鑽頭機一台及各
    式鑽頭二十三支。
二、案經臺南縣警察局麻豆分局報請台灣台南地方法院檢察署檢察官偵查起訴。
    理  由
一、查右揭犯罪事實，業據被告甲○○於警訊時、檢察署偵查中及本院審理中供承不
    諱，復有上開查獲之制式散彈槍子彈貳拾參顆、九０手槍彈彈殼拾伍顆、制式九
    ０手槍子彈（不具殺傷力）壹顆、改造工具手持式鑽頭機壹台、鑽頭貳拾參顆。
    而且上制式散彈槍子彈取樣二顆與改造九０手槍彈二顆，經送內政部警政署刑事
    警察局鑑驗之結果係：「制式散彈槍子彈二顆，認均係12GAUGE制式散彈，彈底
    標記為"U.E.E.12 ESPANA"，認均具殺傷力。」、其中一顆「認係由長約二十八
    MM 、外徑約九MM之玩具金屬彈殼加裝直徑約五MM彈頭改造而，成經試射可擊發
    ，認具殺傷力」，此有內政部警政署刑事警察局九十一年三月十四日刑鑑字第○
    九一○○四八一九八號函附卷足憑。是以可知，被告之自白確與事實相符，本件
    事證已甚明確，被告上開犯行堪以認定。
二、核被告所為，未經許可，將玩具手槍彈殼自填火藥，加以改造成子彈，係犯槍砲
    彈藥刀械管制條例第十二條第一項未經許可製造子彈罪；未經許可，持有散彈槍
    子彈，係犯槍砲彈藥刀械管制條例第第十二條第四項之未經許可持有子彈罪。被
    告所為犯前揭二罪，犯意不同，罪名亦異，應予分論併罰。被告於犯罪未被有偵
    查權之公務員或機關發覺前，向警察機關自首坦承犯行，進而接受裁判，有警訊
    筆錄載明可稽，依自首之規定減輕其刑。爰審酌被告犯罪之動機、目的、手段、
    所生危害、犯罪後態度良好等一切情狀，處如主文所示之刑，並就
    併科罰金部分，分別諭知易服勞役之折算標準，並定其執行刑，以資懲儆。又被
    告前未曾受有期徒刑以上刑之宣告，有台灣台南地方法院檢察署刑案資料查註紀
    錄表在卷可憑，其經此教訓後，應知所警惕，信無再犯之虞，本院因認所宣告之
    刑以暫不執行為適當，併諭知緩刑三年，以勵自新。扣案之制式散彈槍子彈貳拾
    參顆（另改造之手槍彈一顆具殺傷力；鑑定時已試射，不另諭知沒收）為違禁物
    ；改造子彈用之九０手槍彈彈殼十五顆、子彈一顆（不具殺傷力）、改造工具手
    持式鑽頭機一台、鑽頭二十三顆，為被告所有供犯罪用之物，業據被告於警訊時
    供明，均各依法宣告沒收。
據上論斷，應依刑事訴訟法第二百九十九條第一項前段，槍砲彈藥刀械管制條例第十
二條第一項、第四項，刑法第十一條前段、第六十二條、第五十一條第五款、第七款
、第四十二條第二項、第七十四條第一款、第三十八條第一項第一款、第二款，罰金
罰鍰提高標準條例第二條，判決如主文。
本案經檢察官蘇聰榮到庭執行職務。
中      華      民      國      九十一    年     十一    月    二十九   日
                              臺灣臺南地方法院刑事第一庭
                                    法  官   朱中和
右正本證明與原本無異。
如不服本判決，應於判決送達後十日內向本院提出上訴狀( 應附繕本 )。
                                    書記官   謝國欽
中      華      民      國      九十一    年     十二    月      二     日
附錄本案論罪科刑法條全文：
槍砲彈藥刀械管制條例第十二條
未經許可，製造、販賣或運輸子彈者，處一年以上七年以下有期徒刑，併科新台幣五
百萬元以下罰金。
未經許可，轉讓、出租或出借子彈者，處六月以上五年以下有期徒刑，併科新台幣三
百萬元以下罰金。
意圖供自己或他人犯罪之用，而犯前二項之罪者，處三年以上十年以下有期徒刑，併
科新台幣七百萬元以下罰金。
未經許可，持有、寄藏或意圖販賣而陳列子彈者，處五年以下有期徒刑，併科新台幣
三百萬元以下罰金。
第一項至第三項之未遂犯罰之。
